臺灣板橋地方法院刑事判決　　　　　　　　96年度易字第35號
公　訴　人　臺灣板橋地方法院檢察署檢察官
被　　　告　丙○○
　　　　　　　　　　　樓
　　　　　　甲○○
　　　　　　　　　　　樓
上列被告因傷害案件，經檢察官提起公訴（95年度偵字第24426
號、第28854 號），本院判決如下：
    主  文
丙○○犯傷害罪，處拘役肆拾日，如易科罰金以新臺幣壹仟元折
算壹日。
甲○○犯傷害罪，處拘役貳拾日，如易科罰金以新臺幣壹仟元折
算壹日。
    事  實
一、丙○○與甲○○前係鄰居關係，丙○○因懷疑其妻與甲○○
    間有染，遂於民國95年7 月7 日上午9 日30分許，前往臺北
    縣板橋市○○○街162 號甲○○上班之「聿豐企業有限公司
    」，找甲○○理論，詎二人一言不合，發生爭執，丙○○一
    時氣憤，竟基於傷害之故意，先手持塑膠打火機（事後業經
    丙○○棄置滅失）攻擊毆打甲○○頭部，甲○○隨後亦基於
    傷害之故意，徒手回擊丙○○，與之互毆，造成甲○○受有
    頭部創傷併頭皮血腫、左前額0.5 公分及左眉1 公分撕裂傷
    等傷害，丙○○則受有唇部擦傷、頸部、前胸部抓傷、右手
    部及右側第五腳趾擦傷等傷害。
二、案經甲○○訴由臺北縣政府警察局板橋分局報請、丙○○訴
    由臺灣板橋地方法院檢察署檢察官偵查起訴。
    理  由
一、訊據被告丙○○固不否認有於上揭時地手持塑膠打火機毆打
    甲○○致傷之事實，惟矢口否認有傷害犯行，辯稱：伊係因
    質問甲○○與伊妻關係，甲○○不答，且扯掉其襯衫鈕釦，
    伊一時氣憤，當時剛好在抽煙，手上有打火機，才手持打火
    機揮打甲○○云云。被告甲○○則矢口否認有上揭傷害丙○○之犯行，辯稱：王明秋毆打伊時，伊只有閃避，並無回手
    ，直到丙○○打中其眉毛，伊才將其壓制在地上，現場有伊
    公司會計乙○○在場目擊云云。然查：
    (一)被告丙○○有手持塑膠打火機毆打甲○○致傷之犯罪事實
      ，業經被告丙○○於警詢、偵審均供認確有手持打火機毆
      打甲○○不諱，並經現場目擊證人乙○○於本院審理時證
      述被告丙○○有手持物品毆打甲○○之情屬實（見本院96
      年4 月17日審判筆錄），而甲○○因此受有上揭傷害，亦
      有亞東紀念醫院出具之診斷證明書附卷可資佐證。被告汪
      秋明雖辯稱上開意旨云云，然其所稱質問甲○○不答及甲○○扯掉其襯衫鈕釦等情，縱然屬實，依法亦不足卸免其
      傷害甲○○之罪責，故其所辯顯不足採，足認被告丙○○
      確有毆打甲○○致傷之情無訛。
    (二)另被告甲○○有基於傷害故意出手毆打丙○○之犯罪事實
      ，業據證人乙○○於本院審理時曾證稱：丙○○持手東西
      毆打甲○○後，二人就扭打在一起等情明確（見本院上開
      審判筆錄5 至6 頁），且丙○○因此受有上揭傷害，亦有
      亞東紀念醫院出具之診斷證明書附卷可按。被告甲○○雖
      辯稱上情云云，並經證人乙○○於本院審理時附和其說曾
      證稱：丙○○打甲○○後，甲○○都沒有還手云云，然證
      人乙○○於本院審理時亦證稱二人確有扭打之情，且衡諸
      證人乙○○係被告甲○○之同事，不免有迴護之虞，所述
      甲○○於遭丙○○毆打後全然無還手云云，亦與常情不合
      ，故被告甲○○上開所辯，應不足採，證人乙○○所證述
      被告甲○○未還手云云，顯有瑕疵，亦不足據為有利被告
      甲○○之認定，綜上足認被告甲○○亦應確有故意毆打丙○○致傷之犯行無誤。
    綜上所述，本件事證已臻明確，被告二人犯行均堪認定，應
    予依法論科。
二、核被告丙○○、甲○○二人上揭所為，均係犯刑法第277 條
    第1 項之傷害罪。爰分別審酌被告二人犯罪之動機、目的、
    手段、所生危害及犯罪後之態度等一切情狀，各量處如主文
    所示之刑，併諭知易科罰金之折算標準。至被告丙○○所有
    供犯罪所用之上開打火機1 個，事後已棄置滅失，業經被告
    汪明邱陳明在卷，爰不併予宣告沒收，附此敘明。
據上論斷，應依刑事訴訟法第299 條第1 項前段，刑法第277 條
第1 項、第41條第1 項前段，刑法施行法第1 條之1 ，判決如主
文。
本案經檢察官靳開聖到庭執行職務
中　　華　　民　　國　　96　　年　　5 　　月　　3 　　日
              刑事第八庭  審判長法  官  王  屏  夏
                                法  官  王  偉  光
                                法  官  彭  全  曄
以上正本證明與原本無異
如不服本判決應於送達後10日內向本院提出上訴狀
                                書記官  吳  詩  琳
中　　華　　民　　國　　96　　年　　5 　　月　　3 　　日
附錄本案論罪科刑法條全文：
中華民國刑法第277條
（普通傷害罪）
傷害人之身體或健康者，處 3 年以下有期徒刑、拘役或 1 千元
以下罰金。
犯前項之罪因而致人於死者，處無期徒刑或 7 年以上有期徒刑；
致重傷者，處 3 年以上 10 年以下有期徒刑。
